【裁判字號】    99,審易,571
【裁判日期】    990716
【裁判案由】    竊盜
【裁判全文】
臺灣桃園地方法院刑事判決             99年度審易字第571號
公  訴  人  臺灣桃園地方法院檢察署檢察官
被      告  甲○○
            丙○○
上列被告因竊盜案件，經檢察官提起公訴（99年度偵字第776 號
），本院判決如下：
    主  文
甲○○攜帶兇器竊盜，累犯，處有期徒刑拾月，扣案之改造螺絲
起子壹支沒收；又共同於夜間侵入住宅竊盜，累犯，處有期徒刑
玖月；應執行有期徒刑壹年伍月，扣案之改造螺絲起子壹支沒收
。
丙○○共同於夜間侵入住宅竊盜，處有期徒刑捌月。
    事  實
一、甲○○前於民國95年間因施用第一級毒品案件，經臺灣高等
    法院以95年度上訴字第2092號撤銷原判決，改判處有期徒刑
    1 年1 月，上訴後復經最高法院以95年度台上字第5925號駁
    回上訴確定；復於同年間因施用第二級毒品案件，經臺灣板
    橋地方法院以95年度簡字第3841號判處有期徒刑6 月確定；
    又於同年間因竊盜案件，經本院以95年度簡字第411 號判處
    有期徒刑5 月確定；另於同年間因詐欺案件，經臺灣板橋地
    方法院以95年度易字第2524號判處有期徒刑4 月確定；再於
    同年間因施用第一級毒品案件，經臺灣臺灣板橋地方法院以
    95年度訴字第3007號判處有期徒刑1 年，上訴後經臺灣高等
    法院以96年度上訴字第2276號判決駁回上訴確定；更於同年
    間因施用第二級毒品案件，經臺灣板橋地方法院以95年度簡
    字第6691號判處有期徒刑6 月確定。嗣上開6 罪分別經減刑
    後，經臺灣高等法院以96年度聲減字第4246號合併定應執行
    刑為有期徒刑1 年10月確定，入監執行後，於97年5 月15日
    假釋出監併付保護管束，迄97年9 月27日保護管束期滿，假
    釋未經撤銷而視為執行完畢（於本案均構成累犯）。詎甲○○仍不知悔改，復獨自一人或與丙○○二人共同為下列犯行
    ：(一)意圖為自己不法之所有，於98年8 月18日22時許，在桃
    園縣龜山鄉○○路與幸福十七街口處，持其所有客觀上可供
    兇器使用之改造螺絲起子（前端為金屬材質，經加工磨平，
    握把處為藍色塑膠包覆）1 支，以撬開車門鎖後啟動電門之
    方式，竊取乙○○所有牌照號碼為MK-5076 號之自用小貨車
    1 輛（約值新臺幣5 萬元）得手。(二)竊得前開車輛後，適丙○○打電話給甲○○商談借款事宜，詎二人竟基於意圖為自
    己不法所有之犯意聯絡，於翌（19）日凌晨3 時許之夜間，
    由甲○○駕駛前開竊得之車輛搭載丙○○，前往位於桃園縣
    桃園市○○○路88巷1 號之「鑣達精機有限公司」，因該公
    司後門未關，即由甲○○先行侵入該公司內之後棟宿舍住宅
    之樓梯間，竊取丁○○所有之銅製消防接頭110 個、白鐵製
    消防接頭50個（合計約值4 萬元），並搬運至上開公司外之
    遮雨棚下，再由二人合力搬運至前開小貨車上載運。嗣於同
    年月19日上午6 時30分許，甲○○駕駛上開自用小貨車行經
    桃園市○○路與南豐路口時，與桃園客運大客車發生車禍，
    經警到場處理後，當場查獲丙○○，並尋線查獲逃逸之甲○○，始悉上情。
二、案經桃園縣政府警察局桃園分局報請臺灣桃園地方法院檢察
    署檢察官偵查起訴。
    理  由
壹、程序事項：
一、按被告以外之人於審判外之言詞或書面陳述，除法律有規定
    者外，不得作為證據；又被告以外之人於審判外之陳述，雖
    不符合刑事訴訟法第159 條之1 至第159 條之4 之規定，但
    經當事人於審判程序同意作為證據，法院審酌該言詞陳述或
    書面陳述作成時之情況，認為適當者，亦得為證據；又當事
    人、代理人或辯護人於法院調查證據時，知有同法第159 條
    第1 項不得為證據之情形，而未於言詞辯論終結前聲明異議
    者，視為有前項之同意，刑事訴訟法第159 條第1 項及第15
    9 條之5 分別定有明文。查本判決下列所引用之卷證資料（
    包含供述證據、文書證據等證據），均無證據證明係公務員
    違背法定程式所取得，且被告及檢察官於本院準備程序、審
    判期日對於提示卷證之證據能力，均未表示爭執，迄至言詞
    辯論終結前亦未聲明異議，又卷內之文書證據，經核亦無刑
    事訴訟法第159 條之4 之顯有不可信之情況與不得作為證據
    之情形，本院審酌上開證據資料製作時之情況，尚無違法、
    不當或證明力明顯過低之瑕疵，亦認為以之作為證據應屬適
    當，依刑事訴訟法第159 條至第159 條之5 規定，所引用之
    下列證據，均有證據能力。
貳、實體事項：
一、就事實欄一、(一)部分，被告甲○○固於警詢中坦承有以改造
    螺絲起子竊盜之行為，惟於本院審理中則改口否認有何使用
    工具行竊之行為，辯稱伊係使用鑰匙開啟云云。就事實欄一
    、(二)部分，被告甲○○固坦承有竊盜之行為，惟被告丙○○
    則否認有竊盜故意，辯稱伊不知上開消防接頭非被告甲○○
    所有，伊僅係幫忙搬運云云，經查：
  (一)事實欄一、(一)部分：
    1.被告甲○○攜帶改造螺絲起子竊盜之事實，除據其於警詢
      中供陳明確外，並經被害人乙○○於警詢中、本院準備程
      序中陳述明確、證人即承辦警員周孟冬於本院準備程序中
      證述明確，且有贓物領據、桃園縣政府警察局桃園分局刑
      案現場勘察紀錄表及所附照片、失車- 唯讀案件基本資料
      、桃園縣政府警察局車輛尋獲電腦輸入單、桃園縣政府警
      察局桃園分局扣押筆錄、扣押物品目錄表各1 份在卷可稽
      ，復有上開改造螺絲起子1 支扣案可佐，其有攜帶改造螺
      絲起子竊盜之犯行，應堪認定。
    2.被告甲○○雖於本院審理中以前詞置辯，然查，其於警詢
      中既已坦承竊取上開小貨車之方式係破壞車門，使用自製
      加工過之螺絲起子開啟車頭電門竊取，之後於本院準備程
      序時，關於警詢筆錄中其坦承攜帶螺絲起子竊盜及筆錄製
      作方式一節，復經證人周孟冬分別證稱：「當時我們有查
      扣到一些工具，裡面有加工過的螺絲起子，所以我們有問
      他這些工具是做什麼用的，他就陳述如警詢筆錄所載用螺
      絲起子竊車的內容，他並沒有提到他是用鑰匙去偷的」、
      「（問：是否一問一答製作？）是，並沒有強迫他陳述任
      何特定的事實，他是出於自由意志來陳述這份筆錄」（見
      本院99年6 月3 日準備程序筆錄第6 頁），且經本院問及
      對證人所言有何意見時，其答稱：「沒有意見，當時去警
      局製作筆錄時，警員拿相片給我看，我就說我用這些東西
      來偷的，我記不起來我當時是用何物去竊取小貨車的」（
      見本院99年6 月3 日準備程序筆錄第7 頁），是被告關於
      使用改造螺絲起子破壞車門而竊取小貨車之供述，顯係出
      於自由意志之自白。且該小貨車經桃園縣政府警察局桃園
      分局鑑識組人員勘察後，認係遭破壞車門鎖而被竊，有前
      開刑案現場勘察紀錄表及勘察照片附卷可稽。此外復有上
      開經磨平之改造螺絲起子1 支扣案可佐。從而，被告甲○○於警詢中之自白既係出於自由意志，且與事實相符，自
      可據以認定其確有攜帶改造螺絲起子竊取上開小貨車之事
      實，其嗣後改稱係以自備錀匙竊取云云，當屬卸責之詞，
      委無足採。
  (二)事實欄一、(二)部分：
    1.被告甲○○、丙○○共同於夜間侵入住宅竊盜之事實，除
      據被告甲○○於警詢、本院準備程序及審理中、被告丙○○於檢察官偵訊中供陳明確外，並經被害人丁○○於警詢
      及本院準備程序中供述明確，且有贓物領據1 份在卷可按
      ，被告二人上開犯罪事實應堪認定。
    2.被告丙○○雖於本院審理中執前詞為辯，然查，其於檢察
      官偵訊及本院準備程序中，均坦承其於深夜時分，至上開
      地點搬取消防接頭時，對上開物品是否為被告甲○○所有
      存有懷疑，但在被告甲○○一再鼓吹、慫恿，並承諾給予
      1 千元下，始與被告甲○○合力搬運上開物品至小貨車上
      ，據此足認被告丙○○對於消防接頭係屬他人所有非無認
      識，惟在被告甲○○勸說、利誘下，仍合力搬運竊取之。
      從而其上開所辯不知情云云，洵屬事後畏罪、空言辯解之
      詞，無足採信。
  (三)綜上，被告二人前開所辯，均無可採，被告二人罪責均屬明
    確，自均應依法論科。
二、按刑法第321 條第1 項第3 款之攜帶兇器竊盜罪，係以行為
    人攜帶兇器竊盜為其加重條件，此所謂兇器，其種類並無限
    制，凡客觀上足對人之生命、身體、安全構成威脅，具有危
    險性之兇器均屬之，且祇須行竊時攜帶此種具有危險性之兇
    器為已足，並不以攜帶之初有行兇之意圖為必要；亦即行為
    人攜帶兇器有行兇之可能，客觀上具有危險性，即為已足，
    至其主觀上有無持以行兇或反抗之意思，尚非所問（最高法
    院79年台上字第5253號判例意旨參照）。查本件被告甲○○
    於事實欄一、(一)行竊時所使用之改造螺絲起子1 支，係以金
    屬材質製成，質地堅硬，且前端經加工磨平，除可用以撬開
    門鎖外，倘持以攻擊人之身體，定對身體、生命造成危險、
    傷害，依上開判例意旨，應認上開改造螺絲起子確屬兇器無
    訛。是核被告甲○○所為，分別係犯刑法第321 條第1 項第
    3 款之攜帶兇器竊盜罪及同法第321 條第1 項第1 款之於夜
    間侵入住宅竊盜罪；被告丙○○所為，係犯刑法第321 條第
    1 項第1 款之於夜間侵入住宅竊盜罪。起訴書固認被告二人
    於事實欄一、(二)之犯行，尚構成刑法第321 條第1 項第2 款
    之踰越門扇之加重條件，經查，被告所由侵入該公司之後門
    ，在員工忘記關門時，可以直接進出該公司，不需要爬牆或
    破壞任何安全設備，且當天發生竊案後，現場亦未發覺被破
    壞任何物品，此外被告甲○○亦稱當時後門沒有關，故從該
    處進入，分別據被害人丁○○、被告甲○○於本院準備程序
    中陳述明確（見本院99年6 月3 日準備程序筆錄第4 頁），
    是上開後門既未關閉，而無其應有之防盜功能，被告自該處
    進入，自不能認有何踰越門扇之行為，故此部分尚不構成起
    訴書所載之加重條件，惟此部分因基礎社會事實相同，且僅
    屬加重條件之增減，尚不生變更起訴法條之問題，附此敘明
    。被告甲○○上開2 次犯行，犯意各別，行為互殊，應予分
    論併罰。被告甲○○與被告丙○○間，就上開事實欄一、(二)
    所犯之罪，有犯意聯絡，行為分擔，應論以共同正犯。被告
    甲○○有如事實欄所載犯罪科刑及執行之紀錄，此有臺灣高
    等法院被告前案紀錄表1 份在卷可稽，其受有期徒刑執行完
    畢後，5 年以內故意再犯本案有期徒刑以上之2 罪，均屬累
    犯，均應依刑法第47條第1 項規定加重其刑。爰審酌被告甲○○、丙○○素行不佳，且無視對他人財產之尊重，任意竊
    取他人物品、造成他人經濟上之損害，兼衡其犯罪之動機、
    目的、手段、所竊物品之價值，竊得物品一部分業經被害人
    領回及犯後態度不佳、於情節之交待避重就輕，暨參酌公訴
    檢察官之求刑等一切情狀，分別量處如主文所示之刑，併就
    被告甲○○部分定其應執行之刑，以示懲戒。末查，被告甲○○於事實欄一、(一)行竊所用之改造螺絲起子1 支係其所有
    而供犯竊取上開車輛所用之物，爰依刑法第38條第1 項第2
    款規定，併予宣告沒收。
據上論斷，應依刑事訴訟法第299 條第1 項前段，刑法第28條、
第321 條第1 項第1 款、第3 款、第47條第1 項、第38條第1 項
第2 款、第51條第5 款，判決如主文。
本案經檢察官丁俊成到庭執行職務。
中    華    民    國    99    年    7     月    16    日
                      刑事庭  法  官  林靜梅
以上正本證明與原本無異。
如不服本判決，應於判決送達後10日內向本院提出上訴狀（應附
繕本），其未敘述上訴理由者，應於上訴期間屆滿後20日內補提
理由書狀於本院，上訴於臺灣高等法院。
                              書記官  郭怡君
中    華    民    國    99    年    7     月    16    日
附錄論罪科刑依據之法條：
中華民國刑法第321條第1項（加重竊盜罪）
犯竊盜罪而有左列情形之一者，處 6 月以上、 5 年以下有期徒
刑：
一、於夜間侵入住宅或有人居住之建築物、船艦或隱匿其內而犯
    之者。
二、毀越門扇、牆垣或其他安全設備而犯之者。
三、攜帶兇器而犯之者。
四、結夥三人以上而犯之者。
五、乘火災、水災或其他災害之際而犯之者。
六、在車站或埠頭而犯之者。

司法院資訊處製作；財團法人民間司法改革基金會備份。
